Registro de vizcainías
Registro de vizcainías
- Real provisión de vizcainía expedida a petición de Melchor Calvo Montaño, vecino de Vitoria (Álava) y originario de San Pedro de Abanto (Vizcaya), 1815-5-18; ES-47186-ARCHV-UD-6099049 - ES-47186-ARCHV-UD-6116919; Real Audiencia y Chancillería de Valladolid (España). Registro del Sello; 1 Documento(s) Folio Papel. 21 Hoja(s)
  Se incluye la real provisión de vizcainía de Pedro Calvo Montaño, oficial principal de la Tesorería general de Marina del departamento del Ferrol, vecino de la misma, natural de Bandauri (Burgos) y originario de San Pedro de Abanto (Vizcaya), de fecha 1772/ 08/ 21
- Real provisión de vizcainía expedida a petición de Melchor e Ignacio Gilberte Soberrón, naturales y vecinos de Haro (La Rioja) y originarios de Galdames (Vizcaya), 1777-2-6; ES-47186-ARCHV-UD-6099049 - ES-47186-ARCHV-UD-6124316; Real Audiencia y Chancillería de Valladolid (España). Registro del Sello; 1 Documento(s) Folio Papel. 8 Hoja(s)
- Real provisión de vizcainía expedida a petición de Melchor Garay, originario de Gordejuela (Vizcaya), vecino y del comercio de la ciudad de México, 1788-12-15; ES-47186-ARCHV-UD-6099049 - ES-47186-ARCHV-UD-6123074; Real Audiencia y Chancillería de Valladolid (España). Registro del Sello; 1 Documento(s) Folio Papel. 16 Hoja(s)
- Real Provisión de vizcainía expedida a petición de Melchor Pando y Bringas, natural de Pando (Vizcaya), y vecino de Madrid., 1778-4-6; ES-47186-ARCHV-UD-6099049 - ES-47186-ARCHV-UD-6160055; Real Audiencia y Chancillería de Valladolid (España). Registro del Sello; 1 Documento(s) Folio Papel. 21 Hoja(s)
- Real provisión de vizcainía expedida a petición de Miguel Aceña, vecino de Briñas (La Rioja), 1773-12-1; ES-47186-ARCHV-UD-6099049 - ES-47186-ARCHV-UD-6102680; Real Audiencia y Chancillería de Valladolid (España). Registro del Sello; 1 Documento(s) Folio Papel. 6 Hoja(s)
  Escribano del pleito José de Zarandona y Balboa. Escribanía de Pino
- Real Provisión de vizcainía expedida a petición de Miguel Antonio Perea y Gallarza, vecino de Cantalapiedra (Salamanca), natural de la Anteiglesia de Basauri (Vizcaya)., 1774-12-2; ES-47186-ARCHV-UD-6099049 - ES-47186-ARCHV-UD-6159748; Real Audiencia y Chancillería de Valladolid (España). Registro del Sello; 1 Documento(s) Folio Papel. 12 Hoja(s)
- Real provisión de vizcainía expedida a petición de Miguel Antonio y Juan José de Ahedo, originarios del Valle de Carranza (Vizcaya), el primero vecino y del comercio de Cádiz y el segundo vecino de Jalapa (México), 1771-11-28; ES-47186-ARCHV-UD-6099049 - ES-47186-ARCHV-UD-6104764; Real Audiencia y Chancillería de Valladolid (España). Registro del Sello; 1 Documento(s) Folio Papel. 13 Hoja(s)
- Real provisión de vizcainía expedida a petición de Miguel Carrías, vecino de Briones (La Rioja), descendiente de la casa solar de su apellido, sito en el Valle de Aramayona (Álava), 1816-12-4; ES-47186-ARCHV-UD-6099049 - ES-47186-ARCHV-UD-6117841; Real Audiencia y Chancillería de Valladolid (España). Registro del Sello; 1 Documento(s) Folio Papel. 12 Hoja(s)
- Real provisión de vizcainía expedida a petición de Miguel Cecilio de Ibarra, administrador de rentas reales de Almendral (Badajoz), natural y vecino de la misma y originario de Puebla de Bolívar (Vizcaya), 1796-2-3; ES-47186-ARCHV-UD-6099049 - ES-47186-ARCHV-UD-6127558; Real Audiencia y Chancillería de Valladolid (España). Registro del Sello; 1 Documento(s) Folio Papel. 25 Hoja(s)
- Real provisión de vizcainía expedida a petición de Miguel de la Cuadra, vecino y administrador de la Real Renta de Correos de Plasencia (Cáceres), natural y originario de Gordejuela (Vizcaya), 1773-6-30; ES-47186-ARCHV-UD-6099049 - ES-47186-ARCHV-UD-6164658; Real Audiencia y Chancillería de Valladolid (España). Registro del Sello; 1 Documento(s) Folio Papel. 15 Hoja(s)
- Real provisión de vizcainía expedida a petición de Miguel de Llano y Gordón, natural y originario de Trucíos (Vizcaya) y vecino de Belmonte (Cuenca), 1805-5-30; ES-47186-ARCHV-UD-6099049 - ES-47186-ARCHV-UD-6161294; Real Audiencia y Chancillería de Valladolid (España). Registro del Sello; 1 Documento(s) Folio Papel. 14 Hoja(s)
- Real Provisión de vizcainía expedida a petición de Miguel de Nocedal y Llano, natural de Sopuerta (Vizcaya) y vecino de Ávila., 1774-10-13; ES-47186-ARCHV-UD-6099049 - ES-47186-ARCHV-UD-6150397; Real Audiencia y Chancillería de Valladolid (España). Registro del Sello; 1 Documento(s) Folio Papel. 12 Hoja(s)
- Real provisión de vizcainía expedida a petición de Miguel de Totoricagoena de Aranzamendi, natural y originario de la Anteiglesia de Santa María de Cenarruza (Vizcaya), y vecino de Fontecha (Álava)., 1792-12-19; ES-47186-ARCHV-UD-6099049 - ES-47186-ARCHV-UD-6167093; Real Audiencia y Chancillería de Valladolid (España). Registro del Sello; 1 Documento(s) Folio Papel. 6 Hoja(s)
- Real provisión de vizcainía expedida a petición de Miguel de Ugarte Sierra, natural de Guareña (Badajoz), originario de Orozco (Vizcaya) y vecino de San Vicente de la Sonsierra (La Rioja)., 1815-11-29; ES-47186-ARCHV-UD-6099049 - ES-47186-ARCHV-UD-6176599; Real Audiencia y Chancillería de Valladolid (España). Registro del Sello; 1 Documento(s) Folio Papel. 9 Hoja(s)
- Real provisión de vizcainía expedida a petición de Miguel Escudero Gilón, colegial en el Real Mayor Seminario de San Bartolomé de Bogotá (Colombia), vecino de la misma y originario de Lanestosa (Vizcaya), 1789-2-6; ES-47186-ARCHV-UD-6099049 - ES-47186-ARCHV-UD-6121513; Real Audiencia y Chancillería de Valladolid (España). Registro del Sello; 1 Documento(s) Folio Papel. 24 Hoja(s)
- Real provisión de vizcainía expedida a petición de Miguel Hermoso Ordorica, natural de Torrecilla en Cameros (La Rioja), vecino de Madrid y originario de la Anteiglesia de San Vicente de Ugarte (Vizcaya), 1780-8-2; ES-47186-ARCHV-UD-6099049 - ES-47186-ARCHV-UD-6127562; Real Audiencia y Chancillería de Valladolid (España). Registro del Sello; 1 Documento(s) Folio Papel. 8 Hoja(s)
- Real provisión de vizcainía expedida a petición de Miguel Lázaro Gárate Elesalde, vecino de Astillero (Cantabria), natural de Deusto (Vizcaya), 1798-1-25; ES-47186-ARCHV-UD-6099049 - ES-47186-ARCHV-UD-6122096; Real Audiencia y Chancillería de Valladolid (España). Registro del Sello; 1 Documento(s) Folio Papel. 6 Hoja(s)
- Real provisión de vizcainía expedida a petición de Miguel Marcelino de Viana y Ruiz de Mendarozqueta, natural de Manzanos (Álava), vecino de Vitoria (Álava) y originario del Valle de Ceberio (Vizcaya)., 1794-11-17; ES-47186-ARCHV-UD-6099049 - ES-47186-ARCHV-UD-6178773; Real Audiencia y Chancillería de Valladolid (España). Registro del Sello; 1 Documento(s) Folio Papel. 20 Hoja(s)
- Real Provisión de vizcainía expedida a petición de Miguel Martínez de Ranedo, secretario del Secreto y Depositario de pretendientes a pruebas en el Tribunal del Santo Oficio de la Inquisición de Corte, vecino de Madrid, descendiente de Bérriz (Vizcaya)., 1799-6-23; ES-47186-ARCHV-UD-6099049 - ES-47186-ARCHV-UD-6137818; Real Audiencia y Chancillería de Valladolid (España). Registro del Sello; 1 Documento(s) Folio Papel. 28 Hoja(s)
- Real Provisión de vizcainía expedida a petición de Miguel Martínez, natural y vecino de San Miguel de Ucio (Asturias) y originario de la Anteiglesia de Begoña (Vizcaya)., 1771-10-8; ES-47186-ARCHV-UD-6099049 - ES-47186-ARCHV-UD-6136597; Real Audiencia y Chancillería de Valladolid (España). Registro del Sello; 1 Documento(s) Folio Papel. 9 Hoja(s)
- Real Provisión de vizcainía expedida a petición de Miguel Morga, vecino de Huércanos (La Rioja) y originario de la Anteiglesia de Morga (Vizcaya)., 1806-10-27; ES-47186-ARCHV-UD-6099049 - ES-47186-ARCHV-UD-6143342; Real Audiencia y Chancillería de Valladolid (España). Registro del Sello; 1 Documento(s) Folio Papel. 29 Hoja(s)
- Real provisión de vizcainía expedida a petición de Miguel, Pedro y Manuel de la Lama, el primero vecino de Lima (Perú), y los otros dos vecinos de Madrid, todos ellos originarios de Bernales (Vizcaya), 1795-11-17; ES-47186-ARCHV-UD-6099049 - ES-47186-ARCHV-UD-6130345; Real Audiencia y Chancillería de Valladolid (España). Registro del Sello; 1 Documento(s) Folio Papel. 11 Hoja(s)
- Real provisión de vizcainía expedida a petición de Miguel Ruiz Sáinz, natural y originario de Lanestosa (Vizcaya) y vecino de Madrid, 1772-7-13; ES-47186-ARCHV-UD-6099049 - ES-47186-ARCHV-UD-6164646; Real Audiencia y Chancillería de Valladolid (España). Registro del Sello; 1 Documento(s) Folio Papel. 14 Hoja(s)
- Real provisión de vizcainía expedida a petición de Miguel Sebastián de Zubiete y Basualdo, natural de Quejana (Álava), vecino de Toledo y originario de Zaldo (Vizcaya)., 1790-3-16; ES-47186-ARCHV-UD-6099049 - ES-47186-ARCHV-UD-6212332; Real Audiencia y Chancillería de Valladolid (España). Registro del Sello; 1 Documento(s) Folio Papel. 15 Hoja(s)
- Real provisión de vizcainía expedida a petición de Miguel Tejera y Rozas, interventor de las penas que el Real Pósito de Madrid tiene en el lugar de las Navas de San Antonio (Segovia), residente en dicho lugar, natural y originario de San Esteban, en el Valle de Carranza (Vizcaya), 1795-4-8; ES-47186-ARCHV-UD-6099049 - ES-47186-ARCHV-UD-6166866; Real Audiencia y Chancillería de Valladolid (España). Registro del Sello; 1 Documento(s) Folio Papel. 19 Hoja(s)
- Real Provisión de vizcainía expedida a petición de Miguel y Manuel Sanz, vecinos de Madrid y originarios de Sangrices, Valle de Carranza (Vizcaya)., 1798-12-17; ES-47186-ARCHV-UD-6099049 - ES-47186-ARCHV-UD-6167005; Real Audiencia y Chancillería de Valladolid (España). Registro del Sello; 1 Documento(s) Folio Papel. 11 Hoja(s)
- Real Provisión de vizcainía expedida a petición de Miguel y Nicolás Antonio Salcedo, vecinos de Madrid y naturales del Valle de Somorrostro (Vizcaya)., 1784-4-8; ES-47186-ARCHV-UD-6099049 - ES-47186-ARCHV-UD-6167027; Real Audiencia y Chancillería de Valladolid (España). Registro del Sello; 1 Documento(s) Folio Papel. 17 Hoja(s)
- Real Provisión de vizcainía expedida a petición de Miguel y Raimundo de Santiago, vecinos de Igay (Álava) y originarios de Lanestosa (Vizcaya), 1804-4-18; ES-47186-ARCHV-UD-6099049 - ES-47186-ARCHV-UD-6167465; Real Audiencia y Chancillería de Valladolid (España). Registro del Sello; 1 Documento(s) Folio Papel. 15 Hoja(s)
- Real provisión de vizcainía expedida a petición de Millán Ibarra Carpintero como padre de sus hijas María Martina y María Esperanza Carpintero Ibarra, y en nombre de Pablo Carpintero Ibarra y sus hijos Vicente, Pablo, Juan José y Andrés Saturnino Ibarra, vecinos de Logroño (La Rioja) y originarios de Llodio (Álava), 1766-2-24; ES-47186-ARCHV-UD-6099049 - ES-47186-ARCHV-UD-6117689; Real Audiencia y Chancillería de Valladolid (España). Registro del Sello; 1 Documento(s) Folio Papel. 17 Hoja(s)
- Real provisión de vizcainía expedida a petición de Narciso Agustín de Elorriaga, natural y residente en Bilbao (Vizcaya), vecino de Santander (Cantabria) y originario de Guernica (Vizcaya), 1795-5-14; ES-47186-ARCHV-UD-6099049 - ES-47186-ARCHV-UD-6120290; Real Audiencia y Chancillería de Valladolid (España). Registro del Sello; 1 Documento(s) Folio Papel. 7 Hoja(s)
- Real provisión de vizcainía expedida a petición de Narciso de Axpe, natural y originario de Ochandiano (Vizcaya) y vecino de Valladolid, 1785-4-6; ES-47186-ARCHV-UD-6099049 - ES-47186-ARCHV-UD-6112209; Real Audiencia y Chancillería de Valladolid (España). Registro del Sello; 1 Documento(s) Folio Papel. 14 Hoja(s)
- Real provisión de vizcainía expedida a petición de Nicolás Alberto Antonio de Zornoza y Rodríguez, vecino de Gibraleón (Huelva) y originario de Bilbao (Vizcaya)., 1802-7-30; ES-47186-ARCHV-UD-6099049 - ES-47186-ARCHV-UD-6203332; Real Audiencia y Chancillería de Valladolid (España). Registro del Sello; 1 Documento(s) Folio Papel. 8 Hoja(s)
- Real provisión de vizcainía expedida a petición de Nicolás de Barañano, vecino y escribano del número de Castro Urdiales (Cantabria), originario de la Anteiglesia de Yurreta (Vizcaya), 1782-2-11; ES-47186-ARCHV-UD-6099049 - ES-47186-ARCHV-UD-6113149; Real Audiencia y Chancillería de Valladolid (España). Registro del Sello; 1 Documento(s) Folio Papel. 14 Hoja(s)
- Real provisión de vizcainía expedida a petición de Nicolás de la Cuesta, vecino de Castro Urdiales (Cantabria) y originario de Ciérvana (Vizcaya), 1792-10-13; ES-47186-ARCHV-UD-6099049 - ES-47186-ARCHV-UD-6118871; Real Audiencia y Chancillería de Valladolid (España). Registro del Sello; 1 Documento(s) Folio Papel. 11 Hoja(s)
- Real provisión de vizcainía expedida a petición de Nicolás, Diego y Teodoro Labastida de Ibiaga, naturales de Redecilla del Camino (Burgos), residentes en Madrid y originarios de Albóniga (Vizcaya), 1778-9-11; ES-47186-ARCHV-UD-6099049 - ES-47186-ARCHV-UD-6130341; Real Audiencia y Chancillería de Valladolid (España). Registro del Sello; 1 Documento(s) Folio Papel. 11 Hoja(s)
- Real provisión de vizcainía expedida a petición de Nicolás Fernández del Campo, natural y originario de Balmaseda (Vizcaya) y vecino de Jalapa de la Feria (Guatemala), 1790-7-12; ES-47186-ARCHV-UD-6099049 - ES-47186-ARCHV-UD-6121516; Real Audiencia y Chancillería de Valladolid (España). Registro del Sello; 1 Documento(s) Folio Papel. 18 Hoja(s)
- Real provisión de vizcainía expedida a petición de Nicolás José Ranero, originario de Valle de Carranza (Vizcaya) y vecino de Sevilla, 1763-9-16; ES-47186-ARCHV-UD-6099049 - ES-47186-ARCHV-UD-6164692; Real Audiencia y Chancillería de Valladolid (España). Registro del Sello; 1 Documento(s) Folio Papel. 12 Hoja(s)
- Real provisión de vizcainía expedida a petición de Nicolás María de Aldecoa, nacido en Bilbao (Vizcaya) y vecino de Santander (Cantabria), 1817-2-20; ES-47186-ARCHV-UD-6099049 - ES-47186-ARCHV-UD-6108647; Real Audiencia y Chancillería de Valladolid (España). Registro del Sello; 1 Documento(s) Folio Papel. 5 Hoja(s)
- Real provisión de vizcainía expedida a petición de Nicolás María de Allende Salazar y Zubialdea, teniente coronel retirado y agregado a la plaza de Madrid, 1802-4-10; ES-47186-ARCHV-UD-6099049 - ES-47186-ARCHV-UD-6109389; Real Audiencia y Chancillería de Valladolid (España). Registro del Sello; 1 Documento(s) Folio Papel. 7 Hoja(s)
- Real Provisión de vizcainía expedida a petición de Nicolás Peral Aldecoa, vecino de Logroño (La Rioja), por sí y como padre legítimo de Celedonio Peral, originarios de Abadiano (Vizcaya)., 1817-2-8; ES-47186-ARCHV-UD-6099049 - ES-47186-ARCHV-UD-6158076; Real Audiencia y Chancillería de Valladolid (España). Registro del Sello; 1 Documento(s) Folio Papel. 13 Hoja(s)
- Real provisión de vizcainía expedida a petición de Nicolás y Juan José de Ajeo y Sarachaga, vecinos de Santander (Cantabria), originarios de Plencia (Vizcaya), 1796-2-24; ES-47186-ARCHV-UD-6099049 - ES-47186-ARCHV-UD-6107341; Real Audiencia y Chancillería de Valladolid (España). Registro del Sello; 1 Documento(s) Folio Papel. 12 Hoja(s)
- Real Provisión de vizcainía expedida a petición de Pablo de Portura y Landázuri, vecino y visitador de las Reales Cajas de Arequipa (Perú), natural de Subijana-Morillas (Álava), y originario de la Anteiglesia de Pedernales de Busturia (Vizcaya)., 1797-5-8; ES-47186-ARCHV-UD-6099049 - ES-47186-ARCHV-UD-6161637; Real Audiencia y Chancillería de Valladolid (España). Registro del Sello; 1 Documento(s) Folio Papel. 20 Hoja(s)
- Real provisión de vizcainía expedida a petición de Pablo de Rotaeta, diputado del Ayuntamiento de Vitoria (Álava), natural, originario y vecino de la dicha ciudad, por sí y en nombre de sus hijos Manuel, Félix, Brígida y Simona de Rotaeta, originarios de Ochandiano (Vizcaya), 1793-9-23; ES-47186-ARCHV-UD-6099049 - ES-47186-ARCHV-UD-6164845; Real Audiencia y Chancillería de Valladolid (España). Registro del Sello; 1 Documento(s) Folio Papel. 47 Hoja(s)
- Real provisión de vizcainía expedida a petición de Patricio de Amavíscar, vecino de Santillán (Cantabria), originario del Concejo de Galdames (Vizcaya), 1795-1-25; ES-47186-ARCHV-UD-6099049 - ES-47186-ARCHV-UD-6109581; Real Audiencia y Chancillería de Valladolid (España). Registro del Sello; 1 Documento(s) Folio Papel. 7 Hoja(s)
- Real provisión de vizcainía expedida a petición de Patricio Ventura de Castaño y Guerra, natural de Sopuerta (Vizcaya) y vecino de Lima (Perú), 1802-8-30; ES-47186-ARCHV-UD-6099049 - ES-47186-ARCHV-UD-6118278; Real Audiencia y Chancillería de Valladolid (España). Registro del Sello; 1 Documento(s) Folio Papel. 11 Hoja(s)
- Real provisión de vizcainía expedida a petición de Pedro Antonio de Garay, natural de Galdames (Vizcaya), residente en Veracruz (México), 1785-9-6; ES-47186-ARCHV-UD-6099049 - ES-47186-ARCHV-UD-6123076; Real Audiencia y Chancillería de Valladolid (España). Registro del Sello; 1 Documento(s) Folio Papel. 16 Hoja(s)
- Real Provisión de vizcainía expedida a petición de Pedro Antonio de Monasterio y Arribalzaga, natural de Guernica (Vizcaya) y vecino de El Burgo de Osma (Soria)., 1789-2-27; ES-47186-ARCHV-UD-6099049 - ES-47186-ARCHV-UD-6143317; Real Audiencia y Chancillería de Valladolid (España). Registro del Sello; 1 Documento(s) Folio Papel. 23 Hoja(s)
- Real Provisión de vizcainía expedida a petición de Pedro Antonio de Otaola Urruchi, contador principal de propios y arbitrios, vecino de Madrid y originario de Sopuerta (Vizcaya)., 1832-3-7; ES-47186-ARCHV-UD-6099049 - ES-47186-ARCHV-UD-6153490; Real Audiencia y Chancillería de Valladolid (España). Registro del Sello; 1 Documento(s) Folio Papel. 22 Hoja(s)
- Real provisión de vizcainía expedida a petición de Pedro Antonio de Zautúa, natural de Nájera (La Rioja), vecino de Logroño (La Rioja) y originario de Guernica (Vizcaya)., 1793-6-4; ES-47186-ARCHV-UD-6099049 - ES-47186-ARCHV-UD-6197974; Real Audiencia y Chancillería de Valladolid (España). Registro del Sello; 1 Documento(s) Folio Papel. 15 Hoja(s)
- Real provisión de vizcainía expedida a petición de Pedro Antonio Hernández, vecino de Cevico de la Torre (Palencia), descendiente de la Anteiglesia de Aránzazu (Vizcaya), 1819-2-25; ES-47186-ARCHV-UD-6099049 - ES-47186-ARCHV-UD-6127594; Real Audiencia y Chancillería de Valladolid (España). Registro del Sello; 1 Documento(s) Folio Papel. 3 Hoja(s)
- Real provisión de vizcainía expedida a petición de Pedro Antonio Zuloaga Ocerin, vecino de Ferrol (La Coruña), oficial de segunda del Ministerio de Marina, natural de la parroquia de Santiago de Ipiña (Vizcaya), y de su hermano José Zuloaga Ocerin, vecino de Santander (Cantabria), originario de la Anteiglesia de Ceánuri (Vizcaya)., 1791-12-10; ES-47186-ARCHV-UD-6099049 - ES-47186-ARCHV-UD-6212377; Real Audiencia y Chancillería de Valladolid (España). Registro del Sello; 1 Documento(s) Folio Papel. 9 Hoja(s)
- Real provisión de vizcainía expedida a petición de Pedro Aretio y Goitana, natural y originario de la Anteiglesia de Mallabia (Vizcaya) y vecino de Ventrosa (La Rioja), 1793-9-12; ES-47186-ARCHV-UD-6099049 - ES-47186-ARCHV-UD-6110984; Real Audiencia y Chancillería de Valladolid (España). Registro del Sello; 1 Documento(s) Folio Papel. 12 Hoja(s)
- Real provisión de vizcainía expedida a petición de Pedro Basoco, natural de Gordejuela (Vizcaya) y residente en Navaridas (Álava), 1791-11-8; ES-47186-ARCHV-UD-6099049 - ES-47186-ARCHV-UD-6113930; Real Audiencia y Chancillería de Valladolid (España). Registro del Sello; 1 Documento(s) Folio Papel. 12 Hoja(s)
- Real provisión de vizcainía expedida a petición de Pedro Calvo Montaño, oficial principal de la Tesorería General de Marina de El Ferrol (La Coruña) y vecino de la misma, natural de Miranda de Ebro (Burgos) y originario de San Pedro de Abanto (Vizcaya), 1773-12-19; ES-47186-ARCHV-UD-6099049 - ES-47186-ARCHV-UD-6117052; Real Audiencia y Chancillería de Valladolid (España). Registro del Sello; 1 Documento(s) Folio Papel. 17 Hoja(s)
- Real provisión de vizcainía expedida a petición de Pedro de Arino Amucátegui, originario de la Anteiglesia de Zaldúa (Vizcaya) y vecino de Ibeas de Juarros (Burgos), 1764-1-8; ES-47186-ARCHV-UD-6099049 - ES-47186-ARCHV-UD-6111213; Real Audiencia y Chancillería de Valladolid (España). Registro del Sello; 1 Documento(s) Folio Papel. 6 Hoja(s)
- Real provisión de vizcainía expedida a petición de Pedro de Basoa Salazar Ibarreche y Gorostizaga, vecino de la Anteiglesia de Arrancudiaga (Vizcaya), 1768-12-31; ES-47186-ARCHV-UD-6099049 - ES-47186-ARCHV-UD-6113953; Real Audiencia y Chancillería de Valladolid (España). Registro del Sello; 1 Documento(s) Folio Papel. 15 Hoja(s)
- Real provisión de vizcainía expedida a petición de Pedro de Bea Murguía, como tutor y curador de sus sobrinos Pedro y Manuel de Garay Murguía, vecinos de Veracruz (México) y de Bartolomé de Garay Murguía, vecino de Londres (Gran Bretaña), todos ellos naturales de la ciudad de Orduña (Vizcaya), 1786-3-30; ES-47186-ARCHV-UD-6099049 - ES-47186-ARCHV-UD-6123077; Real Audiencia y Chancillería de Valladolid (España). Registro del Sello; 1 Documento(s) Folio Papel. 13 Hoja(s)
- Real provisión de vizcainía expedida a petición de Pedro de Bringas, vecino de Sevilla y natural del Valle de Carranza (Vizcaya), 1768-2-22; ES-47186-ARCHV-UD-6099049 - ES-47186-ARCHV-UD-6116338; Real Audiencia y Chancillería de Valladolid (España). Registro del Sello; 1 Documento(s) Folio Papel. 17 Hoja(s)
- Real provisión de vizcainía expedida a petición de Pedro de Echevarría, natural y originario de la Anteiglesia de Santo Tomás de Olabarrieta (Vizcaya) y vecino de Villavendimio (Zamora), 1817-12-16; ES-47186-ARCHV-UD-6099049 - ES-47186-ARCHV-UD-6120077; Real Audiencia y Chancillería de Valladolid (España). Registro del Sello; 1 Documento(s) Folio Papel. 8 Hoja(s)
- Real provisión de vizcainía expedida a petición de Pedro de Erreca Recacoechea, natural de la Anteiglesia de Aránzazu (Vizcaya), vecino de Vitoria (Álava), 1785-9-10; ES-47186-ARCHV-UD-6099049 - ES-47186-ARCHV-UD-6121474; Real Audiencia y Chancillería de Valladolid (España). Registro del Sello; 1 Documento(s) Folio Papel. 15 Hoja(s)
- Real provisión de vizcainía expedida a petición de Pedro de Frías y Otáñez, vecino de Haro (La Rioja) y originario de San Pedro de Abanto (Vizcaya), 1773-7-21; ES-47186-ARCHV-UD-6099049 - ES-47186-ARCHV-UD-6121947; Real Audiencia y Chancillería de Valladolid (España). Registro del Sello; 1 Documento(s) Folio Papel. 13 Hoja(s)
- Real provisión de vizcainía expedida a petición de Pedro de Guinea Arzubía, natural de la Anteiglesia de Mañaria (Vizcaya) y vecino de Burgos, 1825-6-6; ES-47186-ARCHV-UD-6099049 - ES-47186-ARCHV-UD-6127077; Real Audiencia y Chancillería de Valladolid (España). Registro del Sello; 1 Documento(s) Folio Papel. 11 Hoja(s)
- Real provisión de vizcainía expedida a petición de Pedro de la Torre y Guerra, natural y originario de Sopuerta (Vizcaya) y vecino de Madrid, 1776-11-25; ES-47186-ARCHV-UD-6099049 - ES-47186-ARCHV-UD-6167030; Real Audiencia y Chancillería de Valladolid (España). Registro del Sello; 1 Documento(s) Folio Papel. 10 Hoja(s)
- Real provisión de vizcainía expedida a petición de Pedro de Landajuela Barroeta, natural de la Anteiglesia de Yurre (Vizcaya) y vecino de Briviesca (Burgos), 1769-1-26; ES-47186-ARCHV-UD-6099049 - ES-47186-ARCHV-UD-6130355; Real Audiencia y Chancillería de Valladolid (España). Registro del Sello; 1 Documento(s) Folio Papel. 9 Hoja(s)
- Real Provisión de vizcainía expedida a petición de Pedro de Palacios y Buruaga, vecino de Orduña (Vizcaya), como tío y curador de las personas y bienes de Joaquín, María, Manuel, Pedro y Juan de Palacios, hermanos, originarios todos de Belandia (Vizcaya)., 1793-3-14; ES-47186-ARCHV-UD-6099049 - ES-47186-ARCHV-UD-6157708; Real Audiencia y Chancillería de Valladolid (España). Registro del Sello; 1 Documento(s) Folio Papel. 8 Hoja(s)